【裁判字號】    99,易,1190
【裁判日期】    991105
【裁判案由】    恐嚇
【裁判全文】
臺灣臺南地方法院刑事判決              99年度易字第1190號
公  訴  人  臺灣臺南地方法院檢察署檢察官
被      告  乙○○
上列被告因恐嚇案件，經檢察官提起公訴（99年度營偵字第1068
號），本院判決如下：
    主  文
乙○○犯恐嚇危害安全罪，處有期徒刑陸月，如易科罰金，以新
臺幣壹仟元折算壹日。
    事  實
一、緣乙○○前因未經申請核准，擅自在臺南縣新營市○○○段
    85-1地號土地上開挖取土而違反土石採取法，經臺南縣政府
    於民國97年7月間裁罰新臺幣（下同）100萬元，因而懷恨在
    心。嗣乙○○於99年5月18日中午12時許，前往臺南縣新營
    市○○路「阿忠豆菜麵」麵店購買中餐時，適曾陪同上開案
    件承辦人黃佑泰至現場勘查之臺南縣政府水利處職員甲○○
    獨自坐在該店門口處用餐，乙○○見狀，竟基於恐嚇之犯意
    ，趨前坐在甲○○身旁座位，向甲○○恫稱：「我已經清楚
    你是承辦這個業務的人員，我目前沒工作也離婚，已一無所
    有，你最好給我小心點，你若坐火車或是縣府下班小心點，
    不要給我遇到，遇到一定要給你死」等語，使甲○○心生畏
    懼，致生危害於安全。甲○○隨即向主管報告上情，經臺南
    縣政府函請警方調查而查獲。
二、案經臺南縣警察局新營分局報請臺灣臺南地方法院檢察署檢
    察官偵查起訴。
    理  由
一、本判決下列引用之各項證據資料，有關傳聞證據部分，業經
    檢察官、被告同意作為本案證據使用，本院審酌該等證據作
    成時之情況，認無何取證之瑕疵或其他不當情事，依刑事訴
    訟法第159條之5第1項規定，均具有證據能力，合先敘明。
二、訊據被告固坦承有於上開時、地購買中餐時，巧遇告訴人甲
    ○○在該處用餐，惟矢口否認犯行，辯稱：我當時是質疑為
    何要裁罰100萬元，我口氣很差，但沒有講起訴書所載的那
    些話云云。經查：
（一）被告前因違反土石採取法案件，經臺南縣政府於97年7月
      間裁罰100萬元一情，業據被告坦承不諱，並經證人甲○
      ○於警詢、偵查及本院證述屬實，復有臺南縣政府違反土
      石採取法案件處分書1份在卷可稽。
（二）被告於99年5月18日中午12時許，在臺南縣新營市○○路
      「阿忠豆菜麵」麵店巧遇甲○○，竟向甲○○恫稱「我已
      經清楚你是承辦這個業務的人員，我目前沒工作也離婚，
      已一無所有，你最好給我小心點，你若坐火車或是縣府下
      班小心點，不要給我遇到，遇到一定要給你死」等語之事
      實，迭據證人甲○○於警詢、偵訊及本院審理時指證綦詳
      ，歷次所述一致；又甲○○與被告素不相識，無何怨隙，
      僅係陪同同事黃佑泰至現場勘查時，見過被告2次等情，
      則經證人甲○○於偵查及本院證述無訛，衡諸常情，證人
      甲○○當不致無中生有，不辭訟繁，故意捏造事實一再誣
      指被告之理；再經本院移付調解結果，甲○○並未求償，
      表示願原諒被告所為，僅要求被告致歉並承諾不再有類似
      情事發生，而無條件和解，有本院調解案件進行單可稽，
      甲○○於本院亦再次重申上開立場，參酌本件並非甲○○
      於案發後逕向警方提告，而係甲○○向主管報告後，評估
      本案與縣政府所轄業務相關，經臺南縣政府函請警方調查
      ，有臺南縣政府公函1紙可稽，足見甲○○個人並無追究
      被告之意，係縣政府考量業務、人員安全始行文警方查辦
      ，益徵甲○○之證詞，應係真實可信。
（三）被告抗辯其曾於甲○○至現場勘查時，與之發生口角爭執
      ，質疑甲○○因此挾怨為上開不利之證述云云，惟被告同
      時供稱上開口角衝突時間為98年年底，對照本件案發時間
      為99年5月18日，兩者相距長達半年之久，若被告所述口
      角糾紛為真，則甲○○挾怨半年之久，於中午外出用餐之
      際巧遇被告，竟大費心機，設詞誣陷被告，一在往返院檢
      應訊後，而與被告無條件和解，以常理度之，實屬無稽。
（四）綜上，被告空言否認犯行，不足採信，本件事證已臻明確
      ，被告犯行，堪以認定，應依法論科。
三、核被告所為，係犯刑法第305條之恐嚇危害安全罪。本院審
    酌被告因土石採取案件受罰，心生不滿，竟出言恫嚇該業務
    相關人員甲○○，藐視公權力，且犯後否認犯行，態度不佳
    ，經與甲○○達成調解，同意致歉並承諾不再犯後，仍於本
    院否認犯行，未見悔意等一切情狀，認公訴人求處有期徒刑
    6月，尚稱妥適，爰量處如主文所示之刑，並諭知易科罰金
    之折算標準，以資懲儆。
據上論斷，應依刑事訴訟法第299條第1項前段，刑法第305條、
第41條第1項前段，刑法施行法第1條之1，判決如主文。
本案經檢察官丙○○到庭執行職務。
中    華    民    國    99    年    11    月    5     日
                  刑事第九庭    法  官  周宛瑩
以上正本證明與原本無異。
如不服本判決應於收受本判後10日內向本院提出上訴書狀，並應
敘述具體理由。其未敘述上訴理由者，應於上訴期間屆滿後20日
內向本院補提理由書狀（均須按他造當事人之人數附繕本）「切
勿逕送上級法院」。
                                書記官  黃傳鈞
中    華    民    國    99    年    11    月    8     日
附錄論罪法條：
中華民國刑法第305條
（恐嚇危害安全罪）
以加害生命、身體、自由、名譽、財產之事，恐嚇他人致生危害
於安全者，處2 年以下有期徒刑、拘役或3 百元以下罰金。
附記事項：告訴人或被害人對於判決如有不服，請具備理由逕向
檢察官聲請檢察官提起上訴，其上訴期間之計算，係以檢察官收
受判決正本日期為準。

司法院資訊處製作；財團法人民間司法改革基金會備份。
